臺灣宜蘭地方法院刑事判決
111年度訴字第31號
公  訴  人  臺灣宜蘭地方檢察署檢察官
被      告  賴皇瑞


上列被告因傷害案件，經檢察官提起公訴（110年度偵字第3334
號），本院判決如下：
      主  文
本件公訴不受理。 
      理  由
一、公訴意旨詳如起訴書之記載（如附件）。
二、按告訴乃論之罪，告訴人於第一審辯論終結前，得撤回其告
    訴，又告訴經撤回者，法院應諭知不受理之判決，並得不經
    言詞辯論為之，刑事訴訟法第238條第1項、第303條第3款、
    第307條分別定有明文。
三、本件被告賴皇瑞因傷害案件，經檢察官認其係涉犯刑法第27
    7條第1項之傷害罪，依同法第287條之規定，須告訴乃論。
    茲告訴人游雯琪已具狀撤回告訴，有刑事撤回告訴狀1份在
    卷可稽，依照前開法條之規定，爰不經言詞辯論，逕為諭知
    不受理之判決。
四、據上論斷，應依刑事訴訟法第303條第3款、第307條，判決
    如主文。
中　　華　　民　　國　　111 　年　　4 　月　   22  　日 
                  刑事第五庭審判長  法  官  陳嘉年
　　                               法  官  李蕙伶
　　                               法  官  陳嘉瑜
以上正本證明與原本無異。　　
如不服本判決應於收受判決後20日內向本院提出上訴書狀，並應
敘述具體理由。其未敘述上訴理由者，應於上訴期間屆滿後20日
內向本院補提理由書(均須按他造當事人之人數附繕本)「切勿逕
送上級法院」。
中　　華　　民　　國　　111 　年　　4 　　月　　22　　日
                                   書記官  蕭欣怡
附件：
臺灣宜蘭地方檢察署檢察官起訴書　　
                                     110年度偵字第3334號
　　被　　　告　賴皇瑞　男　55歲（民國00年0月0日生）
　　　　　　　　　　　　住宜蘭縣○○鄉○○路000號
　　　　　　　　　　　　國民身分證統一編號：Z000000000號
上列被告因傷害案件，已經偵查終結，認應提起公訴，茲將犯罪
事實及證據並所犯法條分敘如下：
　　    犯罪事實
一、賴皇瑞（所涉恐嚇、侵入住居、毀損等犯行，另為不起訴處
    分）與游雯琪（所涉恐嚇犯行，令為不起訴處分）素不相識
    。緣於民國110年5月2日凌晨12時38分許，賴皇瑞為尋找其
    配偶阮麗蓉，遂前往廖本華（所涉傷害犯行，另為不起訴處
    分）所經營之「蓉媽媽快炒店」（址設宜蘭縣○○鄉○○路0段0
    00號），嗣因細故與游雯琪發生口角爭執。詎賴皇瑞基於傷
    害之犯意，徒手毆打游雯琪，並丟擲酒瓶在游雯琪腳邊，致
    其受有右臉挫傷、右手及雙足壓痛挫傷等傷害。
二、案經游雯琪訴由宜蘭縣政府警察局礁溪分局報告偵辦。
　　    證據並所犯法條
一、證據清單暨待證事實：
編號 證據名稱 待證事實 1 被告賴皇瑞於警詢及偵查中之供述 坦承於上開時、地與告訴人游雯琪拉扯之事實。 2 告訴人游雯琪於警詢及偵查中之指訴 證明全部犯罪事實。 3 同案告訴人兼被告廖本華於警詢及偵查中之供述 證明被告賴皇瑞於案發時有推擠告訴人游雯琪，且告訴人腳有被玻璃刺傷之事實。 4 國立陽明交通大學附設醫院診斷證明書1份 證明告訴人因被告犯行受有右臉挫傷、右手及雙足壓痛挫傷等傷害之事實。 5 現場照片1份 證明被告於案發時前往「蓉媽媽快炒店」與同案告訴人兼被告廖本華、告訴人發生爭執之事實。 
二、核被告所為，係犯刑法第277條第1項傷害罪嫌。
三、依刑事訴訟法第251條第1項提起公訴。
　  此　致
臺灣宜蘭地方法院
中　　華　　民　　國　 110　　年　　11　　月　　30　　日
                              檢  察  官  林小刊
本件正本證明與原本無異
中　　華　　民　　國　 110　　年　　12　  月　  14　  日
                         　　 書　記　官  蕭銹珊
附錄本案所犯法條全文
中華民國刑法第277條
傷害人之身體或健康者，處 5 年以下有期徒刑、拘役或 50 萬
元以下罰金。
犯前項之罪，因而致人於死者，處無期徒刑或 7 年以上有期徒
刑；致重傷者，處 3 年以上 10 年以下有期徒刑。